【裁判字號】    95,簡上,63
【裁判日期】    950803
【裁判案由】    竊盜等
【裁判全文】
臺灣花蓮地方法院刑事判決              95年度簡上字第63號
上  訴  人
即檢察官    臺灣花蓮地方法院檢察署檢察官
被      告  乙○○
上列上訴人因被告竊盜案件，不服本院花蓮簡易庭中華民國95年
4月17日95年度花簡字第293號之第一審判決（聲請簡易判決處刑
書案號：95年度偵字第645 號），提起上訴，本院管轄之第二審
合議庭判決如下︰
    主  文
上訴駁回。
    事實及理由
一、本案經本院審理結果，認第一審判決依竊盜、利用自動付款
    設備詐取財物罪，分別判處被告乙○○有期徒刑2月、3月，
    應執行有期徒刑4月，並諭知易科罰金之折算標準，認事用
    法及量刑均無不當，應予維持，並引用原審判決書記載之事
    實、證據及理由。
二、上訴意旨略以：被告借住告訴人甲○○住處，竟竊取告訴人
    皮包並持皮包內之提款卡至自動付款設備盜領金錢，使告訴
    人損失慘重，其惡性重大，原審量刑過輕，請求撤銷原判決
    云云。
三、經查：本案被告確有竊盜、利用自動付款設備詐取財物之犯
    行，已據被告於本院審理中供承不諱，核與告訴人甲○○於
    警詢、偵查中之指訴相符，並有贓物認領保管單1 紙、甲○
    ○於花蓮區中小企業銀行帳戶之存提款記錄1 份、盜領存款
    翻拍照片4幀及現場照面8幀附卷可佐，足徵被告之自白，與
    事實相符，堪可採憑。是以，被告所犯刑法第320條第1項之
    竊盜罪、第339條之2之以不正方法由自動付款設備取他人財
    物罪，事證明確，原審判決就認定事實及適用法律均無違誤
    。且查，量刑之輕重係實體法上賦予法院得為自由裁量之事
    項，原審基於被告犯罪事實之認定，在法定刑度內而為量刑
    ，並查無逾越法律規定範圍或濫用權限情事。檢察官雖認原
    審量刑過輕，然查被告迭於警詢偵查及本院審理中坦承其犯
    行，並於本院審理中供陳：係因一時氣憤才會犯下此犯行，
    對其上開所為已感到後悔等語。又被告所竊取之大部分均經
    告訴人領回，有贓物認領保管單1 紙在卷可查，至被告盜領
    告訴人存款內之現金新台幣10萬元部分，雖尚未經被告賠償
    ，惟被告已於本院審理中陳述其已找到工作，願意賠償告訴
    人之損失，且告訴人亦得循民事訴訟途徑救濟請求被告賠償
    損失。從而，本院認為依刑法第57條之規定，審酌被告犯罪
    手段、所生損害及犯罪後態度等一切情狀，原審量刑尚稱允
    當，並無過輕之情形，公訴人持前揭理由提起上訴，請求撤
    銷原判決，即屬無據，其上訴為無理由，應予駁回。
四、按行為後法律有變更者，依修正前刑法第2條第1項之規定，
    以適用裁判時法為原則，如行為時法有利於行為人，則例外
    適用行為時法。惟依修正後刑法第2條第1項規定，以適用行
    為時法為原則，僅於裁判時法有利於行為人時，例外的適用
    裁判時法。被告於行為後，刑法部分條文已於民國95年7月1
    日修正公布施行，其中關於易科罰金及定執行刑部分之條文
    ，業經修正，依新刑法第2條第1項前段規定，應適用行為時
    法，即修正前之刑法第40條第1項前段及第51條第5款之規定
    ，以往實務見解，固認原判決未及比較適用新舊法時，上訴
    後，雖比較結果以舊法有利於行為人，而原判決別無其他撤
    銷事由，仍應由上訴審以此為由撤銷改判。惟修正後之規定
    係以適用行為時法為原則法，因此原判決雖未及比較適用，
    然上訴本院後，經比較新舊法，行為後之法律並非較有利於
    行為人（如附件），仍應適用行為時即修正前刑法第40條第
    1項前段、第51條第5款規定，則原判決適用行為時法即無不
    當，自不構成撤銷事由，併予敘明。
據上論斷，應依刑事訴訟法第455條之1第1項、第3項、第368條
、第373條，刑法第2條第1項前段，判決如主文。
本案經檢察官張立言到庭執行職務。
中    華    民    國    95     年    8  月    3      日
                          臺灣花蓮地方法院刑事第二庭
                                審判長法  官  李豫雙
                                      法  官  林韋岑
                                      法  官  俞秀美
以上正本證明與原本無異。
本件不得上訴。
                                      書記官
中    華    民    國   95      年    8     月   3     日
附表
┌───┬───────┬────────┬──────┐
│比較  │舊刑法於本案適│新刑法於本案適用│比較結果    │
│法條  │用之法律效果  │之法律效果      │            │
├───┼───────┼────────┼──────┤
│刑法第│宣告多數有期徒│宣告多數有期徒刑│本條依新、舊│
│51條第│刑者，於各刑中│者，於各刑中之最│法比較，修正│
│5款   │之最長期以上，│長期以上，各刑合│前刑較有利被│
│      │各刑合併之刑期│併之刑期以下，定│告。        │
│      │以下，定其刑期│其刑期。但不得逾│            │
│      │。但不得逾20年│30 年。         │            │
│      │。            │                │            │
├───┼───────┼────────┼──────┤
│刑法第│依修正前罰金罰│如易科罰金，以新│同上        │
│41條第│鍰提高標準條例│臺幣1,000元、   │            │
│1項前 │第2條規定，易 │2,000元或3,000元│            │
│段    │科罰金數額提高│折算1日         │            │
│      │為100倍，如易 │                │            │
│      │科罰金，以銀元│                │            │
│      │300元即新臺幣 │                │            │
│      │900元折算1日  │                │            │
├───┴───────┴────────┴──────┤
│綜合比較結果：                                        │
│本案綜其全部罪刑之比較，無論定執行刑、易科罰金之規定新│
│刑法均未較有利於被告，故本案應一體適用行為時即修正前刑│
│法。                                                  │
└───────────────────────────┘


司法院資訊處製作；財團法人民間司法改革基金會備份。
